【裁判字號】    98,交抗,2246
【裁判日期】    980923
【裁判案由】    違反道路交通管理處罰條例
【裁判全文】
臺灣高等法院交通事件裁定            98年度交抗字第2246號
抗  告  人
即受處分人  甲○○
上列抗告人即受處分人因違反道路交通管理處罰條例案件，不服
臺灣板橋地方法院所為中華民國98年7月17日98年度交聲字第130
4 號裁定（原處分案號：交通部公路總局臺北區監理所板橋監理
站板監裁字裁41-C00000000號裁決書），提起抗告，本院裁定如
下：
    主    文
抗告駁回。
    理    由
一、按「汽車（含機器腳踏車及機車）駕駛人，行經有燈光號誌
    管制之交岔路口闖紅燈者，處新臺幣1,800元以上5,400元以
    下罰鍰」；「汽車駕駛人有左列各款所列條款之一者，除依
    原條款處罰鍰外，並予記點：三、有第43條、第53條或第54
    條情形之一者，各記違規點數3 點」，道路交通管理處罰條
    例第53條第1項、第63條第1項第3款分別定有明文。
二、原處分意旨略以：抗告人即受處分人甲○○於民國98年4 月
    12日23 時30分許，騎乘車號9HL-235號重型機車，行經臺北
    縣蘆洲市○○○路46巷口，因有「駕車行經有燈光號誌管制
    之交岔路口闖紅燈」（巷口直行）之違規行為，為臺北縣政
    府警察局蘆洲分局蘆洲派出所（下稱原舉發機關）警員，當
    場掣發北縣警交大字第C00000000 號舉發違反道路交通管理
    事件通知單，受處分人拒絕簽收。受處分人不服提出申訴，
    原處分機關交通部公路總局臺北區監理所板橋監理站函請原
    舉發機關查明，經函覆後，原處分機關以受處分人違規事證
    明確，於98年5 月21日以板監裁字裁41-C00000000號裁決書
    ，依道路交通管理處罰條例第53條第1 項、第63條第1項第3
    款等規定，以受處分人係逾應到案期限30日內，未繳納罰鍰
    或聽候裁決為由，依法裁處受處分人罰鍰2,700 元、記違規
    點數3 點。受處分人不服聲明異議，經原審調查後仍認受處
    分人確有闖紅燈之違規事實，而駁回其異議之聲明。
三、抗告意旨略以：受處分人確實沒有闖紅燈，正常騎車卻被開
    單罰2, 700元，法律不保護好人，若強迫罰錢其會屈就，該
    路口之設計本就有爭議，不然警察不會凌晨在該路口站崗，
    法官於開庭時草草結束，警察說的就一定對嗎？其實難甘服
    云云。
四、經查：
（一）受處分人於98年4月12日23時30分許，騎乘車號9HL-235號
      重型機車，行經臺北縣蘆洲市○○○路46巷口，經警以有
      闖紅燈違規行為而逕行舉發之情事，有臺北縣政府警察局
      北縣警交大字第C00000000 號舉發違反道路交通管理事件
      通知單、原處分機關之板監裁字裁41-C00000000號裁決書
      ，原舉發機關98年5 月15日北縣警蘆交裁字第0980016516
      號函各1份，暨現場照片6幀在卷可稽（見原審卷第5- 7頁
      ）。是受處分人於上開時地確有騎乘車號9HL-235 號重型
      機車，經警以闖紅燈違規予以舉發之事實，堪予認定。
（二）受處分人抗告意旨再度否認有闖紅燈之違規行為，並稱警
      察取締有誤等語。惟本件證人即舉發員警乙○○於原審到
      庭結證稱：當時其是站在巷口，受處分人是駕車行經Y 字
      路口過來，受處分人行向的交通號誌是紅燈，受處分人路
      口出來會先看到紅燈再看到對向車道綠燈，受處分人向其
      辯稱是綠燈過來，但是受處分人所稱之綠燈是對向的綠燈
      ，其當初有請受處分人回頭看，問受處分人是看到哪個綠
      燈，受處分人說是對向車道的綠燈，受處分人想了很久，
      就說反正是綠燈過來的；當時受處分人行向應該遵守的是
      照片第一頁照片最上方左邊的燈號，當初那個燈號是紅燈
      ；在巷口就可以看到那個燈號（即第一頁上方照片最上方
      的燈號）等語（見原審卷第16-17 頁），並提出本件爭執
      路口燈號之夜間照片6 幀為證（含相關燈號之說明）。證
      人乙○○對於舉發過程指述甚詳，明確清楚指明受處分人
      當時駕駛機車行駛之路口所應遵守之燈光號誌位置及燈號
      為何，顯然其對舉發經過確有深刻記憶無訛；參以依卷附
      證人乙○○所提現場照片所示，證人乙○○值勤位置距離
      受處分人遭舉發闖紅燈之路口不遠，其對於路口燈號變化
      及行車狀況應可充分掌握無訛，故證人乙○○對於受處分
      人之違規情節，應無誤看或誤為判斷之可能。復查受處分
      人遭舉發闖紅燈的路口為Y字路口，受處分人於原審提示
      照片請其辨認係依何綠燈行駛時，亦陳稱：「照片（上綠
      燈）兩個好像」，足認受處分人確有可能將其他行向之綠
      燈誤認為其行向之綠燈，而闖紅燈，核與證人乙○○證稱
      ：受處分人遭舉發時未能明確指出係依何綠燈，僅稱反正
      是綠燈過來等語並無不符。況且證人乙○○係依法執行職
      務之公務員，與受處分人間素不相識且亦無宿怨嫌隙，堪
      信證人乙○○應無甘冒偽證罪刑責風險而設詞構陷受處分
      人之理，是以員警乙○○之證述應屬可採。抗告意旨稱員
      警執行取締有誤，顯不可採。
五、綜上所述，本件受處分人於上揭時地騎乘車號9HL-235 號重
    型機車有「駕車行經有燈光號誌管制之交岔路口闖紅燈」之
    違規事由，堪予認定。原處分機關依據道路交通管理處罰條
    例第53條第1 項、第63條第1項第3款規定，及違反道路交通
    管理事件統一裁罰基準表等規定，以受處分人係逾應到案期
    限30日內，未繳納罰鍰或聽候裁決為由，依法裁處受處分人
    罰鍰2,700元、記違規點數3點，核無不當，原審法院調查後
    亦同此認定，而駁回其異議之聲明，認事用法並無違誤。受
    處分人猶執陳詞，提起本件抗告，受處分人之辯解實無可採
    。是本件抗告為無理由，應駁回之。
據上論斷，依道路交通管理處罰條例第89條、道路交通案件處理
辦法第26條、刑事訴訟法第412條，裁定如主文。
中    華    民    國    98    年    9     月    23    日
                  刑事第五庭  審判長 法  官  高明哲
                                     法  官  高玉舜
                                     法  官  劉秉鑫
以上正本證明與原本無異。
不得再抗告。
                                     書記官  蔡宜蓁
中    華    民    國    98    年    9     月    25    日


司法院資訊處製作；財團法人民間司法改革基金會備份。
